es: Características del filtro de combustible: Válvula antidrenaje; Válvula de retención; Carcasa resistente a la corrosión; Válvula de drenaje; Calentador de combustible; Alto flujo; Regulador integrado; Captura magnética; Bomba de cebado; Elemento reemplazable; Separador de agua; Puerto del sensor de agua en combustible; Otro
da: Brændstoffilterets funktioner: Kontraventil; Kontraventil; Rustbeskyttet hus; Aftapningsventil; Brændstofvarmer; High-flow; Integreret regulator; Magnetisk opsamling; Spædepumpe; Udskifteligt element; Vandudskiller; Port til vand-i-brændstof-sensor; Andet
de: Merkmale des Kraftstofffilters: Rücklaufsperre; Rückschlagventil; Korrosionsbeständiges Gehäuse; Ablassventil; Kraftstoffheizung; High-Flow; Integrierter Regler; Magnetische Abscheidung; Ansaugpumpe; Austauschbares Element; Wasserabscheider; Anschluss für Wasser-in-Kraftstoff-Sensor; Sonstige
pt-BR: Características do filtro de combustível: Válvula antidreno; Válvula de retenção; Carcaça resistente à corrosão; Válvula de dreno; Aquecedor de combustível; Alto fluxo; Regulador integrado; Captura magnética; Bomba de escorva; Elemento substituível; Separador de água; Porta do sensor de água no combustível; Outro
vi: Đặc điểm bộ lọc nhiên liệu: Van chống chảy ngược; Van một chiều; Vỏ chống ăn mòn; Van xả; Bộ sưởi nhiên liệu; Lưu lượng cao; Bộ điều áp tích hợp; Nắp từ tính; Bơm mồi; Lõi thay thế được; Bộ tách nước; Cổng cảm biến nước trong nhiên liệu; Khác
ru: Особенности топливного фильтра: Противодренажный клапан; Обратный клапан; Корпус, устойчивый к коррозии; Сливной клапан; Подогреватель топлива; Высокопоточный; Встроенный регулятор; Магнитный уловитель; Подкачивающий насос; Сменный элемент; Влагоотделитель; Порт для датчика наличия воды; Другое
fr: Fonctionnalités du filtre à carburant: Clapet anti-retour; Clapet de retenue; Boîtier résistant à la corrosion; Robinet de purge; Réchauffeur de carburant; Haut débit; Régulateur intégré; Capture magnétique; Pompe d’amorçage; Élément remplaçable; Séparateur d’eau; Port de capteur d’eau dans le carburant; Autre
ko: 연료 필터 기능: 안티 드레인백 밸브; 체크 밸브; 내부식성 하우징; 드레인 밸브; 연료 히터; 하이플로우; 통합형 레귤레이터; 마그네틱 캡처; 프라이머 펌프; 교체형 엘리먼트; 수분 분리기; 연료 내 수분 센서 포트; 기타
tr: Yakıt filtresi özellikleri: Geri akış önleme valfi; Çek valf; Korozyona dayanıklı gövde; Tahliye valfi; Yakıt ısıtıcı; Yüksek akışlı; Entegre regülatör; Manyetik yakalama; Hazırlama pompası; Değiştirilebilir eleman; Su ayırıcı; Yakıttaki su sensörü yuvası; Diğer
bg-BG: Характеристики на горивния филтър: Възвратен клапан срещу изтичане; Възвратен клапан; Устойчив на корозия корпус; Клапан за източване; Нагревател за гориво; С висок дебит; Вграден регулатор; Магнитно улавяне; Подкачваща помпа; Сменяем елемент; Сепаратор за вода; Порт за сензор за вода в горивото; Друго
nb: Funksjoner av drivstoffilteret: Tilbakeslagsventil; Enveisventil; Korrosjonsbestandig hus; Tømmeventil; Drivstoffvarmer; Høy gjennomstrømming; Integrert regulator; Magnetisk oppsamling; Fødepumpe; Utskiftbart element; Vannutskiller; Sensorport for vann i drivstoff; Annet
zh-TW: 燃油濾清器功能特色: 防逆流閥; 逆止閥; 防腐蝕外殼; 排水閥; 燃油加熱器; 高流量; 內建調節器; 磁性捕捉; 注油泵; 可替換濾芯; 水分分離器; 燃油含水感知器連接埠; 其他
ro-RO: Caracteristicile filtrului de combustibil: Supapă anti-scurgere; Supapă de sens; Carcasă rezistentă la coroziune; Supapă de golire; Încălzitor de combustibil; Debit mare; Regulator integrat; Captare magnetică; Pompă de amorsare; Element înlocuibil; Separator de apă; Port senzor apă în combustibil; Altele
pt-PT: Características do filtro de combustível: Válvula antidrenagem; Válvula de retenção; Estrutura resistente à corrosão; Válvula de drenagem; Aquecedor de combustível; Alto fluxo; Regulador integrado; Captura magnética; Bomba de escorva; Elemento substituível; Separador de água; Porta do sensor de água no combustível; Outro
en: Fuel filter features: Anti-drainback valve; Check valve; Corrosion-resistant housing; Drain valve; Fuel heater; High-flow; Integrated regulator; Magnetic capture; Primer pump; Replaceable element; Water separator; Water-in-fuel sensor port; Other
hu: Üzemanyagszűrő jellemzői: Visszafolyásgátló szelep; Visszacsapó szelep; Korrózióálló ház; Leeresztő szelep; Üzemanyag-melegítő; Nagy átfolyású; Integrált szabályozó; Mágneses leválasztás; Feltöltő szivattyú; Cserélhető betét; Vízleválasztó; Vízérzékelő csatlakozó; Egyéb
lt-LT: Kuro filtro funkcijos: Atbulinis vožtuvas; Atbulinis vožtuvas; Korozijai atsparus korpusas; Išleidimo vožtuvas; Degalų šildytuvas; Didelio srauto; Integruotas reguliatorius; Magnetinis fiksavimas; Užpildymo siurblys; Keičiamas elementas; Vandens separatorius; Vandens degaluose jutiklio prievadas; Kita
sv: Bränslefilterets funktioner: Backventil mot avtappning; Backventil; Korrosionsbeständigt hölje; Dräneringsventil; Bränslevärmare; Högflödes; Integrerad regulator; Magnetisk uppfångning; Primerpump; Utbytbart element; Vattenavskiljare; Port för vatten-i-bränsle-sensor; Övrigt
sl-SI: Značilnosti filtra za gorivo: Protipovratni ventil; Nepovratni ventil; Ohišje, odporno na korozijo; Izpustni ventil; Grelec goriva; Visok pretok; Vgrajen regulator; Magnetno zajemanje; Sesalna črpalka; Zamenljiv element; Ločevalnik vode; Vrata senzorja za vodo v gorivu; Drugo
nl: Brandstoffilter kenmerken: Terugslagklep; Terugslagklep; Corrosiebestendige behuizing; Aftapklep; Brandstofverwarmer; High-flow; Geïntegreerde regelaar; Magnetische opvang; Opvoerpomp; Vervangbaar element; Waterafscheider; Water-in-brandstof-sensorpoort; Anders
ja: 燃料フィルター機能: アンチドレインバックバルブ; チェックバルブ; 耐食性ハウジング; ドレインバルブ; フューエルヒーター; ハイフロー; 統合レギュレーター; 磁気キャプチャ; プライマーポンプ; 交換可能エレメント; ウォーターセパレーター; 燃料内水分センサーポート; その他
fi: Polttoainesuodattimen ominaisuudet: Takaiskuventtiili (tyhjenemisen esto); Takaiskuventtiili; Korroosiota kestävä kotelo; Tyhjennysventtiili; Polttoaineen lämmitin; Korkean virtauksen; Integroitu säädin; Magneettinen keräys; Esitäyttöpumppu; Vaihdettava elementti; Vedenerotin; Vedentunnistimen liitäntä; Muu
it: Caratteristiche del filtro del carburante: Valvola anti-svuotamento; Valvola di ritegno; Alloggiamento resistente alla corrosione; Valvola di scarico; Riscaldatore carburante; Flusso elevato; Regolatore integrato; Cattura magnetica; Pompa di adescamento; Elemento sostituibile; Separatore d’acqua; Porta per sensore acqua nel carburante; Altro
zh-CN: 燃油滤清器功能: 防回流阀; 止回阀; 防腐外壳; 排水阀; 燃油加热器; 高流量; 集成调节器; 磁性吸附; 预注泵; 可更换滤芯; 油水分离器; 燃油含水传感器端口; 其他
pl: Cechy filtra paliwa: Zawór przeciwzwrotny; Zawór zwrotny; Obudowa odporna na korozję; Zawór spustowy; Podgrzewacz paliwa; Wysoki przepływ; Zintegrowany regulator; Wychwytywanie magnetyczne; Pompka ręczna; Wymienny wkład; Separator wody; Port czujnika wody w paliwie; Inne
cs: Vlastnosti palivového filtru: Zpětný ventil; Protipřepadový ventil; Kryt odolný proti korozi; Vypouštěcí ventil; Ohřívač paliva; S vysokým průtokem; Integrovaný regulátor; Magnetické zachytávání; Plnicí čerpadlo; Vyměnitelná vložka; Odlučovač vody; Port snímače vody v palivu; Ostatní
hr-HR: Karakteristike filtera za gorivo: Povratni ventil; Nepovratni ventil; Kućište otporno na koroziju; Odvodni ventil; Grijač goriva; Visoki protok; Integrirani regulator; Magnetsko hvatanje; Pripremna pumpa; Zamjenjivi element; Separator vode; Priključak za senzor vode u gorivu; Ostalo
th: คุณสมบัติตัวกรองน้ำมันเชื้อเพลิง: วาล์วกันกลับ; เช็ควาล์ว; ตัวเรือนทนการกัดกร่อน; วาล์วถ่ายน้ำทิ้ง; ฮีตเตอร์น้ำมันเชื้อเพลิง; โฟลว์สูง; เรกูเลเตอร์ในตัว; ดักจับด้วยแม่เหล็ก; ปั๊มแย็ก; ไส้กรองถอดเปลี่ยนได้; ตัวดักน้ำ; พอร์ตเซนเซอร์ตรวจจับน้ำในน้ำมันเชื้อเพลิง; อื่นๆ
sk-SK: Vlastnosti palivového filtra: Spätný ventil proti odtoku; Spätný ventil; Kryt odolný voči korózii; Vypúšťací ventil; Ohrievač paliva; S vysokým prietokom; Integrovaný regulátor; Magnetické zachytávanie; Plniace čerpadlo; Vymeniteľná vložka; Odlučovač vody; Port snímača vody v palive; Iné
el: Χαρακτηριστικά φίλτρου καυσίμου: Βαλβίδα αντεπιστροφής; Βαλβίδα ελέγχου; Περίβλημα ανθεκτικό στη διάβρωση; Βαλβίδα αποστράγγισης; Θερμαντήρας καυσίμου; Υψηλής ροής; Ενσωματωμένος ρυθμιστής; Μαγνητική συγκράτηση; Αντλία πλήρωσης; Αντικαταστάσιμο στοιχείο; Διαχωριστής νερού; Θύρα αισθητήρα νερού στο καύσιμο; Άλλο